臺灣桃園地方法院裁定
                                     110年度壢秩字第97號
移送機關    桃園市政府警察局中壢分局
被移送人    馮怡誠  



上列被移送人因違反社會秩序維護法案件，經移送機關以民國11
0 年11月15日中警分刑字第1100077195號移送審理，本院裁定如
下：
    主    文
馮怡誠無正當理由攜帶具有殺傷力之器械，處罰鍰新臺幣4,000
元。
扣案之球棒1支沒入。
    事實理由及證據
一、被移送人於下列時、地，有違反社會秩序維護法之行為：
（一）時間：民國110年10月18日13時29分許。
（二）地點：桃園市中壢區中原路與桃圳路口。
（三）行為：被移送人無正當理由攜帶具有殺傷力之球棒1 支，
      放置於其所駕駛車號為000-0000號自小客車內，並於上開
      地點持球棒與證人呂忠霖發生爭執。
二、上開事實，有下列之事證明屬實：
（一）被移送人於警詢之供述。
（二）證人呂忠霖於警詢之供述
（三）現場照片及球棒照片。
（四）扣押筆錄、扣押物品目錄表。
（五）扣案之球棒1支。
三、按無正當理由攜帶具有殺傷力之器械者，處3 日以下拘留或
    新臺幣3 萬元以下罰鍰，社會秩序維護法第63條第1 項第1
    款定有明文。是行為人無正當理由，攜帶客觀上具殺傷力器
    械之行為，致行為人攜帶行為所處時空產生安全上危害之情
    形即足當之。經查，本件被移送人於上開時、地攜帶扣案之
    球棒1 支等情，業據被移送人於警詢中所自承，並有移送機
    關扣押筆錄、扣押物品目錄表、扣案物、現場及球棒照片在
    卷可稽，被移送人前開非行應堪認定。至被移送人雖於警詢
    時稱球棒係為了防身用云云；然被移送人於警詢中亦稱我與
    證人呂忠霖之前有發生口角，在上開地點遇到他就一氣之下
    要拿球棍找他講吵架的事等語，並有警方現場照片可佐，顯
    見被移送人係持上開球棒與證人於道路中發生爭執，被移送
    人所辯難認可採，故被移送人顯非基於正當目的而攜帶扣案
    之球棒。再佐以扣案之球棒，雖屬木頭材質，但質地堅硬，
    如持之朝人攻擊，當足致人死傷，核屬具殺傷力之器械甚明
    。是核被移送人所為，係違反社會秩序維護法第63條第1項
    第1 款無正當理由攜帶具有殺傷力之器械之行為。爰審酌被
    移送人違反本法之手段、違反義務之程度、上開違序所生之
    危害等一切情狀，量處如主文所示之處罰，以資懲儆。另扣
    案物為被移送人所有並供違反社會秩序維護法所用之物，業
    據其於警詢時供承屬實。爰依社會秩序維護法第22條第3項
    規定併予宣告沒入。
四、依社會秩序維護法第45條第1 項、第63條第1 項第1 款、第
    22條第3 項裁定如主文。
中　　華　　民　　國　 110　　年　　12　　月　　8 　　日
                        中壢簡易庭法  官  江碧珊
以上正本證明與原本無異。
如不服本裁定，應於送達後5 日內，以書狀敘明理由，向本庭提
出抗告（須附繕本）。
中　　華　　民　　國　 110　　年　　12　　月　　8 　　日
                                  書記官  張育誠